# 广告及宣传费结转以后年度纳税调减问题

提问人：hbwgh 时间：2022-06-10 15:08:47
陈老师好：关于广告及宣传费，税法规定当年超过规定限额的部分，可以结转以后年度进行扣减，但是税法好像没有明确规定可以结转的年限，假设极端情况，连续几年都是超过限额，那最多可以结转几年呢？

回答人：chenyiwei
这种情况理论上是可以无限期向后结转的。但这类结转后期的纳税抵减金额能否确认递延所得税资产，需考虑《中审众环研究 2020 》之“问题2-3-9（可结转以后年度扣除的广告费、业务宣传费能否确认递延所得税资产）”中提示的各项考虑因素。